【裁判字號】    95,上訴,1649
【裁判日期】    950808
【裁判案由】    毒品危害防制條例
【裁判全文】
臺灣高等法院刑事判決
上  訴  人  臺灣桃園地方法院檢察署檢察官
上  訴  人
即  被  告  丁○○
選任辯護人  郭承昌律師
上  訴  人
即  被  告  乙○○
選任辯護人  簡宏明律師
上  訴  人
即  被  告  丙○○
選任辯護人  林士祺律師
被      告  甲○○
選任辯護人  呂翊丞律師
上列上訴人，因被告違反毒品危害防制條例案件，不服臺灣桃園
地方法院，93年度訴字第1937號，中華民國95年3月23日第一審
判決（起訴案號：臺灣桃園地方法院檢察署93年度偵字第15910
號），提起上訴，本院判決如下︰
    主  文
原判決關於丁○○、乙○○、丙○○部分均撤銷。
丁○○共同販賣第三級毒品，處有期徒刑伍年貳月。如附表壹之
2、附表貳、附表編號1及2之物均沒收，附表貳所示之新臺幣
玖萬元不能沒收時，以其財產抵償之；附表壹之2、附表之1及
2所示之物不能沒收時，追徵其價額。
乙○○、丙○○均無罪。
其他上訴駁回。
    事  實
一、緣民國（下同）93年10月間，甲○○欲購入第三級毒品愷他
    命（Ketamine，下稱愷他命）供己施用，惟因桃園地區貨源
    短缺且找不到品質較佳之愷他命，復得知友人丙○○之男友
    乙○○有購得愷他命之管道，乃於93年10月8日以電話聯繫
    丙○○，央請丙○○、乙○○代為尋找貨主，而乙○○知悉
    其結拜兄弟丁○○處有愷他命可販售，且乙○○亦有購入愷
    他命供己施用之想法，又因甲○○、丁○○並不相識而對彼
    此缺乏信任，乙○○遂與丙○○基於幫助甲○○購入愷他命
    之意思，由乙○○自93年10月8日凌晨起，以其0000000000
    號行動電話及丙○○0000000000號行動電話，與丁○○之00
    00000000號行動電話密集聯絡，代甲○○向丁○○洽商購買
    愷他命之數量、價格及交易地點等內容，進而約定於93年10
    月8日晚間10時許，在桃園縣桃園市○○路上之「世紀舞廳
    」進行交易，而丙○○除以其0000000000號行動電話供乙○○與丁○○、甲○○聯絡，亦間有接聽0000000000、000000
    0000號行動電話而與丁○○、甲○○談及交易愷他命之相關
    事宜。當晚，乙○○、丙○○即南下桃園與甲○○碰面，同
    往「世紀舞廳」辦公室等候，並以上開手機與丁○○保持聯
    繫。翌日即93年10月9日凌晨0時許，丁○○始至上址，並應
    乙○○要求，先攜重約1公克之愷他命到場供乙○○、甲○○等人試用，旋迅速離開現場。10餘分鐘後，丁○○即以上
    開0000000000號行動電話，撥打與其具有共同販賣愷他命犯
    意聯絡之真實姓名、年籍不詳綽號「小Ｑ」之成年女子之00
    00000000號行動電話，要「小Ｑ」持如附表壹所示2包重量
    各約100公克之愷他命至「世紀舞廳」辦公室內，欲以每公
    克新臺幣（下同）1,000元之價格售予在場之甲○○及乙○○，惟甲○○因品質不良而不願購買，致「小Ｑ」、丁○○
    販賣愷他命予甲○○之行為未遂，而乙○○則以90,000元較
    優惠之價格購入如附表壹編號1所示之愷他命1包，「小Ｑ」
    收妥價款後，攜帶未售出如附表壹編號2所示之愷他命離開
    ，乙○○則將購入之愷他命置於丙○○皮包內，與丙○○同
    搭甲○○之便車離去。嗣於93年10月9日凌晨1時45分許，甲○○駕車搭載乙○○、丙○○行經桃園縣桃園市○○路19 3
    號前，為據報趕往之行政院海岸巡防署海岸巡防總局北部地
    區巡防局基隆機動查緝隊查緝員查獲，並自丙○○皮包內，
    扣得前開乙○○購入如附表壹編號1之愷他命1包，另在甲○○身上查扣如附表伍編號3之愷他命1包。同日凌晨5時45分
    許，上開查緝隊之查緝員另循線在臺北市○○○路262巷14
    號6樓處查獲丁○○，而扣得與本案無關如附表4編號1至編
    號9所示之物。
二、案經行政院海岸巡防署海岸巡防總局北部地區巡防局移送臺
    灣桃園地方法院檢察署檢察官偵查起訴。
    理  由
壹、上訴人即被告丁○○部分：
一、上訴人即被告丁○○矢口否認有何販賣愷他命之犯行，辯稱
    ：其僅是單純協助乙○○聯絡購買愷他命事宜，並提供自己
    向「小Ｑ」購入之愷他命供乙○○等人試用，藥頭「小Ｑ」
    與其無關，「小Ｑ」與乙○○交易過程其亦不知道云云。惟
    經查：
  (一)本案攜帶愷他命至「世紀舞廳」進行交易之人乃名為「小Ｑ
    」之女子，業經被告丁○○（見原審卷第12、13頁）、乙○○（見原審卷第27、28頁）證述詳實，核與被告丙○○
    所證其見到1名女子在「世紀舞廳」辦公室內數錢之情節相
    吻合（見原審卷第24、25頁）。而在被告丙○○身上查獲
    如附表1編號1所示之愷他命，係乙○○自「小Ｑ」處購得，
    亦經被告乙○○坦承無誤，且表示所購者乃「小Ｑ」攜至「
    世紀舞廳」2包愷他命之其中1包（見偵查卷第187頁；原審
    卷第27、28、30、33、121、124、125頁）。雖乙○○所
    稱購買價格先後有90,000元及100,000元之差別，惟此應係
    折扣前後之差異，尚無礙上開認定。至乙○○所稱購入後將
    之放在丙○○之皮包內乙節，則與丙○○證稱其皮包於離開
    「世紀舞廳」前係交由乙○○保管等情（見原審卷第25頁
    ），互核相符。又上開扣案物品經以氣相層析質譜分析法及
    核磁共振分析法鑑定結果，確係愷他命無誤，有內政部警政
    署刑事警察局鑑驗通知書1份在卷可稽（見偵查卷第179 至
    181頁）。足認「小Ｑ」確有販售如附表壹編號1之愷他命予
    乙○○之事實。另據被告乙○○、丙○○及甲○○之說詞，
    所以會有上開交易，乃起因於甲○○欲購買愷他命供己施用
    ，雖被告甲○○最終並未購買（詳如後述），然「小Ｑ」、
    甲○○至「世紀舞廳」之目的，顯係為交易愷他命，惟「小
    Ｑ」販售愷他命予甲○○未遂之行為，亦堪認定。
  (二)被告丁○○辯稱販賣愷他命之「小Ｑ」與其無關云云。惟被
    告乙○○、丙○○受甲○○之託尋找買主，乃係與被告丁○○聯絡乙節，除為被告丁○○所自承（見偵查卷第15 4、15
    5頁；原審卷第19、20、61頁；原審卷第6、12、13、12
    9頁），亦經乙○○、丙○○證述甚詳（分見原審卷第27
    至29頁；原審卷第15、17頁），並有各當事人均不爭執證
    據能力（見原審卷第65頁）且經依法核發通訊監察書（見
    原審卷第133至158頁）之監聽譯文（見外附證物）可資佐
    證。而被告丁○○於接獲乙○○之電話後，即至「世紀舞廳
    」提供試用之愷他命，亦為被告丁○○所坦承（見偵查卷第
    154、155頁；原審卷第61頁；原審卷第7、11頁），且
    經乙○○（見原審卷第27頁）、丙○○（見原審卷第23
    頁）、甲○○（見原審卷第36、37頁）以證人身分證述無
    誤，並有譯文所載：「（乙○○稱）你那邊有樣本嗎？你那
    邊有樣本你先過來啊。」、「（丁○○稱）有樣本嗎，好啊
    ，我現在先送樣本過去。」（見譯文第31頁）可資核對。足
    認被告丁○○自始即參與販售之過程。另依通聯紀錄所示如
    下對話，即丁○○提供愷他命供乙○○、甲○○等人試用後
    ，撥打0000000000號行動電話予乙○○表示：「……她過去
    拿給你，你錢拿給她。」（見譯文第32頁），並即與使用
    0000000000號行動電話、譯文載為「小珍」之女子交代：「
    老婆」、「我跟妳講喔，拿給他們，讓他們看看，就跟他們
    講說妳馬上要走，妳懂意思嗎？」、「……不要講太多啊。
    」（見譯文第33頁），嗣「小珍」覆稱：「他們還要試啊。
    」，丁○○即表示：「試個屁啊。」、「那我當初幹嘛拿樣
    本過去啊，叫『浩偉』（即乙○○）聽啊。」（見譯文第33
    頁），未久，「小珍」稱：「（現在）在數錢啊。」（見譯
    文第35頁），與前述被告乙○○所稱之交易過程及被告丙○○表示見到「小Ｑ」當場數錢等事實互核，除可知譯文中所
    稱「小珍」即為「小Ｑ」，亦可知「小Ｑ」之行止實際上完
    全聽命於丁○○。再由譯文中被告丁○○與乙○○之對談，
    尚有提及價錢及獲利之事，即：「（乙○○稱）算多少？」
    、「（丁○○稱）55啊。」、「（乙○○稱）500，變11喔
    」（見譯文第27頁），「（乙○○稱）你自己有沒有賺呀？
    」，「（丁○○稱）有啦，賺得很軟啊。」、「（乙○○稱
    ）5萬有沒有啊？」、「（丁○○稱）差不多啦」（見譯文
    第29頁），足徵被告丁○○自始即有販賣愷他命以營利之意
    圖，而與出面販售並交付愷他命之「小Ｑ」，係共犯關係，
    且丁○○與「小Ｑ」販賣愷他命確有獲利，僅其中擬售予甲○○部分，因甲○○認品質不良未購買而未遂，但售予乙○○部分則完成交易行為而達既遂。
二、按愷他命為毒品危害防制條例第2 條第2 項第3 款之第三級
    毒品（見偵查卷第181頁有關愷他命之介紹），被告丁○○
    與「小Ｑ」販賣愷他命予乙○○既遂及販售予甲○○未遂，
    核被告丁○○所為，係犯毒品危害防制條例第4條第3項販賣
    第三級毒品罪（販售予乙○○部分）及同條例第4條第3項、
    第6項之販賣第三級毒品未遂罪（販售予甲○○部分）。被
    告丁○○與真實姓名、年籍不詳綽號「小Ｑ」之成年女子就
    上開犯行有犯意聯絡、行為分擔，為共同正犯（至「小Ｑ」
    是否即為公訴人蒞庭時所指之被告丁○○女友「詹佩蓁」，
    應由檢察官另行依法偵辦）。被告丁○○以同次販賣行為，
    觸犯販賣第三級毒品既遂罪（販售予乙○○部分）及販賣第
    三級毒品未遂罪（販售予甲○○部分），為想像競合犯（起
    訴書亦認定為想像競合犯），依刑法第55條之規定，應從重
    之販賣第三級毒品既遂罪處斷。檢察官起訴時，未明確認定
    扣案之愷他命為被告甲○○、乙○○何人所購，致未載明販
    賣未遂部分之犯行，惟事實欄均已記載相關犯行，本院自應
    併予審究。
三、原審對被告丁○○論罪科刑，固非無見，惟(一)乙○○、丙○○係幫助甲○○購買愷他命，不能認該二人係幫助丁○○販
    賣愷他命，原審認乙○○、丙○○二人幫助丁○○販賣愷他
    命，認定事實有誤；(二)扣案如附表壹之1所示之愷他命，已
    售予乙○○，而毒品危害防制條例並未禁止持有第三級毒品
    之規定，則乙○○持有之第三級毒品並非違禁物，原審於被
    告丁○○項下併予宣告沒收，亦有未當；(三)限於所得者為金
    錢以外之其他財物，於無法沒收時，始應追徵其價額，如所
    得為金錢而無法沒收時，則應以其財產抵償之（參看最高法
    院73年台上字第6284號判決，刊載於最高法院有關特別法之
    刑事裁判專輯上冊第666頁），原審對於未扣案之愷他命未
    諭知不能沒收時，應追徵其價額；對於未扣案之行動電話於
    不能沒收時，則贅稱以其財產抵償之，亦有未洽。被告丁○○提起上訴，否認販賣愷他命，固無可採，檢察官提起上訴
    ，指原審對丁○○量刑過輕云云。惟量刑屬法院之職權，原
    審已於理由欄內敘明量刑審酌之一切情狀，且原審量刑亦無
    失之於輕之情形，檢察官關於丁○○部分之上訴，亦無可採
    ，應由本院將原判決關於丁○○部分撤銷改判，審酌被告丁○○犯罪之動機、目的、手段、素行、參與犯罪情節、犯罪
    後之態度等一切情狀，量處如主文所示之刑。
四、沒收部分：
  (一)按毒品危害防制條例第2條第2項規定，毒品依其成癮性、濫
    用性及對社會危害性分為4級，並就製造、運輸、販賣、意
    圖販賣而持有、以非法方法使人施用、引誘他人施用及轉讓
    等不同品項毒品之行為，分別定其處罰。至施用或持有第三
    、四級毒品，因其可罰性較低，故予除罪化，僅就施用及持
    有第一、二級毒品科以刑罰。惟鑑於第三、四級毒品均係管
    制藥品，特於同條例第11條之1明定無正當理由，不得擅自
    持有；第18條第1項後段復規定查獲之第三、四級毒品，無
    正當理由而擅自持有者，沒入銷燬之。依同條例第18條第1
    項後段應沒入銷燬之毒品，專指查獲之施用、持有第三、四
    級毒品而言；倘係查獲之製造、運輸、販賣、意圖販賣而持
    有、以非法方法使人施用、引誘他人施用或轉讓之第三、四
    級毒品，既屬同條例相關法條明文規定處罰之犯罪行為，即
    非該條項應沒入銷燬之範圍。又同條例第19條第1項所定「
    供犯罪所用或因犯罪所得之物」，係指犯第4條至第9條、第
    12條、第13條或第14條第1項、第2項之罪所用或所得之物，
    不包括毒品本身在內，自不得為第三、四級毒品之沒收依據
    （以犯第4條第3項販賣第三級毒品罪為例，其供犯罪所用之
    物，當指「供販賣第三級毒品所用之物」而言；第三級毒品
    本身為販賣之標的，為遂行販賣該毒品使用之物，始屬「供
    犯罪《犯第4條第3項之販賣第三級毒品罪》所用之物」）。
    同條例對於查獲之製造、運輸、販賣、意圖販賣而持有、以
    非法方法使人施用、引誘他人施用及轉讓第三、四級毒品之
    沒收，並無特別規定，如其行為已構成犯罪，則該毒品即屬
    不受法律保護之違禁物，應回歸刑法之適用，依刑法第38條
    第1項第1款之規定沒收之（最高法院95年度臺上字第911 號
    判決參照）。是依上開說明，扣案如附表壹編號2所示之物
    為第三級毒品，雖未扣案，但應依刑法第38條第1項第1款之
    規定沒收之，如不能沒收時，追徵其價額。
  (二)如附表貳所示之物（新臺幣九萬元），為被告乙○○向被告
    丁○○、「小Ｑ」購買愷他命所交付之對價，乃被告丁○○
    及其共犯「小Ｑ」因犯罪所得之財物，應依毒品危害防制條
    例第19條第1項宣告沒收，不能沒收時，以其財產抵償之；
    如附表編號1、編號2所示之行動電話，係分屬被告丁○○
    及與被告丁○○具共犯關係之「小Ｑ」所有，供其等聯絡販
    賣愷他命所用之物，應依毒品危害防制條例第19條第1項前
    段之規定及共犯責任共同之原則（指「小Ｑ」所有如附表3
    編號2所示之行動電話），予以宣告沒收，不能沒收時追徵
    其價額。
  (三)至如附表肆所示之物，無積極證據證明與本案有關，均不併
    予沒收，附表壹編號1及附表伍編號3之愷他命分屬乙○○、
    甲○○所有，亦不能宣告沒收。
貳、上訴人即被告乙○○、丙○○部分：
一、公訴意旨略以：乙○○、丙○○於上述時地幫助甲○○購買
    愷他命，該行為亦係幫助丁○○販賣愷他命，認乙○○、丙○○亦應論以毒品危害防制條例第4條第3項之販賣第三級毒
    品之幫助犯云云。
二、被告乙○○、丙○○二人對於幫助甲○○購買愷他命，而連
    絡丁○○一節固坦承不諱，惟此種犯罪情節，與貪污罪中之
    幫助收受賄賂或幫助行賄者交付賄賂之情節正相仿，於認定
    中間人究係基於幫助行賄或幫助收賄，應視其犯意而定，如
    係基於幫助收賄者，應論以收賄罪之幫助犯，如係基於幫助
    行賄者，則應論以行賄罪之幫助犯。本件係因甲○○欲購買
    愷他命及乙○○本身有意購買，始由丙○○、乙○○連絡丁○○，則乙○○、丙○○應係基於幫助甲○○購買愷他命始
    連絡丁○○，以往對於幫助施用毒品者購買毒品時，均論以
    幫助施用毒品罪（第一級、第二級毒品），但毒品危害防制
    條例對於施用第三級毒品者，並無處罰之規定，則就乙○○
    、丙○○幫助甲○○購買第三級毒品之行為，即不能科以刑
    責。
三、原審認被告乙○○、丙○○二人係幫助丁○○販賣第三級毒
    品，對該二人處以罪刑，容有未洽，檢察官上訴指乙○○、
    丙○○二人應為正犯或幫助販賣第三級毒品既遂，並無可採
    ，被告乙○○、丙○○二人提起上訴，否認犯罪為有理由，
    應由本院將原判決關於乙○○、丙○○二人部分撤銷，諭知
    被告乙○○、丙○○二人無罪。
、被告甲○○部分：
一、公訴意旨另以：被告甲○○於93年10月間，得知桃園地區搖
    頭舞廳內愷他命需求量大，但貨源有限，奇貨可居，有利可
    圖，且知悉友人丙○○男友乙○○具有管道可購入大量愷他
    命，竟基於販賣愷他命之犯意，於同年10月8日以電話聯繫丙○○，欲請乙○○代為尋找貨主，並於10月9日凌晨1時許，
    在「世紀舞廳」，以每公克1,000元之價格購入愷他命。因認
    被告甲○○涉有毒品危害防制條例第4條第3項之販賣第三級
    毒品罪嫌云云。
二、按犯罪事實應依證據認定之，無證據不得認定犯罪事實；不
    能證明被告犯罪者，應諭知無罪之判決，刑事訴訟法第154
    條第2項及同法第301條第1項分別定有明文。而認定不利於
    被告之事實，須依積極證據，苟積極證據不足為不利於被告
    事實之認定時，即應為有利於被告之認定，更不必有何有利
    之證據，縱被告否認犯罪事實所持之辯解不能成立亦同（最
    高法院30年上字第816號判例要旨、最高法院30年上字第183
    1號判例要旨參照）。
三、訊據被告甲○○堅決否認上開犯行，辯稱其購入愷他命乃為
    供己施用，並非為了販賣，惟因試用後品質不良，始未予購
    買等語。經查：
    １本案於被告丙○○身上扣得如附表壹編號1所示之愷他命
      ，為被告乙○○購入供己施用之事實，除經被告乙○○供
      承明確（見原審卷第21、60、176；原審卷第28、30
      、121、123、130、196、199頁），並經認定如前，而被
      告甲○○身上雖經扣得如附表5編號3所示之愷他命，惟重
      量僅4.23公克，有上開內政部警政署刑事警察局鑑驗通知
      書可證（見偵查卷第179至181頁），核與被告乙○○、丙○○所證「小Ｑ」帶至「世紀舞廳」之包裝方式及重量，
      並不相符，亦難認此愷他命為斯時所購。又依被告乙○○
      所證，「小Ｑ」到「世紀舞廳」時，甲○○不在辦公室內
      （見原審卷第29頁），是被告甲○○雖有至「世紀舞廳
      」，並查無其與「小Ｑ」交易愷他命之相關事證。至被告
      甲○○身上雖經警查得150,000元，惟公訴意旨既認被告
      甲○○為買家，復查無被告甲○○係購入愷他命後隨即轉
      售他人之積極證據（檢察官起訴時亦未為此認定），此在
      被告甲○○身上查獲之現金，反足認其並未購入愷他命。
      是公訴人雖認被告甲○○稱其因試用結果品質不良而未向
      「小Ｑ」購買，如附表5編號3所示之愷他命則係其撿拾而
      得云云均不合情理，惟被告甲○○身上並未查獲與其販賣
      毒品有關之證據，則堪認定。
    2 被告丙○○於檢察官偵訊時，雖提及「小潘有帶樣品來給
      甲○○帶來的買家試，試完之後小潘就走了」（見偵查卷
      第76頁）及甲○○向其表示詢問到的愷他命愈多愈好等語
      （見偵查卷第105 頁），檢察官蒞庭時並據此認定被告甲○○係直接帶其欲販售之對象至現場買賣毒品。惟被告丙○○嗣即證稱「當時辦公室的人我以為是甲○○的朋友，
      買家是我自己猜測的，我並沒有親眼看到他們有買賣的行
      為，所以我不應該用『買家』來形容」（見原審卷第18
      頁）、「我們講話都是這樣，他（指甲○○）是獅子座的
      個性，他說話形容都比較誇張。」（見原審卷第18、19
      頁），因證人丙○○翻異其詞，且不利被告甲○○之說詞
      均屬臆測，亦無相關證據可以佐證，而得認其於檢察官訊
      問時所述有較可信之處，兼之被告丙○○雖表示「世紀舞
      廳」辦公室內尚有其餘男子，惟各該男人並未為警查獲，
      真實年籍、身分均不詳，到場目的為何，亦無相關事證可
      供認定，自難據為不利被告甲○○之認定。另通聯紀錄中
      所稱毒品數量，與被告乙○○、丙○○證稱其等所見數量
      不符，有2人前述證詞可資比對，亦不足據通聯紀錄之記
      載即認定被告甲○○有從中獲利。至證人即警員邱志中，
      雖證稱其查獲之數量與監聽數量不符，認此應是被未抓到
      之人帶走云云（見原審卷第75頁），惟此並無相關實據
      ，業如前述，既係警員推測之詞，自不足據為認定被告甲○○有販買愷他命犯行。
四、綜上所述，既無積極證據足以證明被告甲○○涉有販賣第三
    級毒品之行為，依據前開說明，即應為有利被告甲○○之認
    定，原審對甲○○為無罪之諭知，經核並無不合。
五、檢察官提起上訴略以，依丙○○之證詞，足認係甲○○帶買
    家到場，認甲○○係販賣愷他命既遂云云。惟現場有多人，
    但並未被警方查獲，該未被查獲之人，並無證據足資認定係
    被告甲○○所帶去，且無何證據，足資證明，彼等已購得愷
    他命而離去。至於丙○○於警詢時，雖稱有其他買家，係甲○○帶去，但丙○○已供稱，此為其推測之詞，已如上述，
    自不能依丙○○推測之詞，即認定甲○○有帶買家到場。遑
    論無其他證據，足認其他在場之人亦有購得愷他命，不能認
    定被告甲○○有販入第三級毒品愷他命，而毒品危害防制條
    例對於施用第三級毒品，並無處罰之規定，甲○○持有少量
    之愷他命，依其所述，係供自己施用，亦不能科以刑責，檢
    察官此部分之上訴亦無可採，應予駁回。
據上論斷，應依刑事訴訟法第369條第1項前段、第364條、第299
條第1項前段、第301條第1項、第368條，毒品危害防制條例第4
條第3項、第6項、第19條第1項，刑法第11條前段、第28條、第
55條、第38條第1項第1款，判決如主文。
本案經檢察官劉斐玲到庭執行職務。
中    華    民    國    95    年    8     月    8     日
                  刑事第十一庭
                          審判長法  官  張連財
                                法  官  楊照男
                                法  官  林明俊
以上正本證明與原本無異。
如不服本判決，應於收受送達後十日內向本院提出上訴書狀，其
未敘述上訴之理由者並得於提起上訴後十日內向本院補提理由書
（均須按他造當事人之人數附繕本）。
                                書記官  蕭進忠
中    華    民    國    95    年    8     月    14    日
附表壹：
┌──┬────┬────────┬──────────────────────────┐
│編號│品    名│數            量│備                                                註│
├──┼────┼────────┼──────────────────────────┤
│ 01 │愷他命  │1 包            │乙○○購買，放置於丙○○之皮包內，已扣案。        │
│    │        │                │含外包裝袋實際毛重125.26公克，淨重98.23 公克，經取│
│    │        │                │  0.07公克鑑驗用罄，餘重量98.16 公克。              │
├──┼────┼────────┼──────────────────────────┤
│ 02 │愷他命  │1 包            │未扣案。                                          │
│    │        │                │毛重約100 公克（與編號01之愷他命內容相同），即被告│
│    │        │                │  丁○○、「小Ｑ」未售出部分。                      │
└──┴────┴────────┴──────────────────────────┘
附表貳：
┌──┬────┬────────┬──────────────────────────┐
│編號│品    名│數            量│備                                                註│
├──┼────┼────────┼──────────────────────────┤
│ 01 │新臺幣  │90,000元        │被告丁○○販毒所得，未扣案。                        │
└──┴────┴────────┴──────────────────────────┘
附表：
┌──┬────┬────────┬──────────────────────────┐
│編號│品    名│數            量│備                                                註│
├──┼────┼────────┼──────────────────────────┤
│ 01 │行動電話│1 支            │未扣案，被告丁○○所有供其聯絡販賣毒品所用之行動電│
│    │        │                │  話，原門號：0000000000。                          │
│    │        │                │沒收部分不含SIM 卡。                              │
├──┼────┼────────┼──────────────────────────┤
│ 02 │行動電話│1 支            │未扣案，與被告丁○○具共犯關係之「小Ｑ」所有供其聯│
│    │        │                │  絡販賣毒品所用之行動電話，原門號：0000000000。    │
│    │        │                │沒收部分不含SIM 卡。                              │
├──┼────┼────────┼──────────────────────────┤
│ 03 │行動電話│1 支            │未扣案，被告乙○○所有。門號：0000000000。          │
├──┼────┼────────┼──────────────────────────┤
│ 04 │行動電話│1 支            │未扣案，被告丙○○所有。門號：0000000000。          │
└──┴────┴────────┴──────────────────────────┘
附表肆：
┌──┬────┬────────┬──────────────────────────┐
│編號│品    名│數            量│備                                                註│
├──┼────┼────────┼──────────────────────────┤
│ 01 │愷他命  │1 包            │已扣案，自被告丁○○住處扣得。                    │
│    │        │                │含外包裝袋實際毛重15.43 公克，淨重7.58公克，經取0.│
│    │        │                │  03公克鑑驗用罄，餘重量7.55公克。                  │
├──┼────┼────────┼──────────────────────────┤
│ 02 │電子磅秤│1 臺            │已扣案，自被告丁○○住處扣得。                      │
├──┼────┼────────┼──────────────────────────┤
│ 03 │分裝袋  │4 包            │已扣案，自被告丁○○住處扣得。                      │
├──┼────┼────────┼──────────────────────────┤
│ 04 │煙紙    │2 條            │已扣案，自被告丁○○住處扣得。                      │
├──┼────┼────────┼──────────────────────────┤
│ 05 │捲煙器  │1 臺            │已扣案，自被告丁○○住處扣得。                      │
├──┼────┼────────┼──────────────────────────┤
│ 06 │美娜粉  │毛重50.2公克    │已扣案，自被告丁○○住處扣得。                      │
├──┼────┼────────┼──────────────────────────┤
│ 07 │分裝瓶  │1 包            │已扣案，自被告丁○○住處扣得。                      │
├──┼────┼────────┼──────────────────────────┤
│ 08 │分裝蓋  │1 包            │已扣案，自被告丁○○住處扣得。                      │
├──┼────┼────────┼──────────────────────────┤
│ 09 │分裝盒  │1 盒            │已扣案，自被告丁○○住處扣得。                      │
├──┼────┼────────┼──────────────────────────┤
│ 10 │行動電話│1 支            │已扣案，自被告乙○○身上扣得。門號：0000000000。  │
│    │        │                │無SIM 卡。                                        │
├──┼────┼────────┼──────────────────────────┤
│ 11 │SIM 卡  │2 片            │已扣案，自被告丙○○身上扣得。                    │
│    │        │                │原門號分別為：0000000000及0000000000。            │
└──┴────┴────────┴──────────────────────────┘
附表伍：
┌──┬────┬────────┬──────────────────────────┐
│編號│品    名│數            量│備                                                註│
├──┼────┼────────┼──────────────────────────┤
│ 01 │行動電話│1 支            │已扣案，自被告甲○○身上扣得。原門號：0000000000。│
│    │        │                │無SIM 卡。                                        │
├──┼────┼────────┼──────────────────────────┤
│ 02 │新臺幣  │150,000 元      │已扣案，自被告甲○○身上扣得。                      │
├──┼────┼────────┼──────────────────────────┤
│ 03 │愷他命  │1 包            │已扣案，自被告甲○○身上扣得。                    │
│    │        │                │含外包裝袋實際毛重12.95 公克，淨重4.23公克，經取0.│
│    │        │                │  03公克鑑驗用罄，餘重量4.02 公克。                 │
└──┴────┴────────┴──────────────────────────┘
附錄本案論罪科刑法條：
毒品危害防制條例第4條第3項
製造、運輸、販賣第三級毒品者，處 5 年以上有期徒刑，得併科
新臺幣 5 百萬元以下罰金。


司法院資訊處製作；財團法人民間司法改革基金會備份。
